【裁判字號】    99,交聲,3522
【裁判日期】    991215
【裁判案由】    交管條例聲異
【裁判全文】
臺灣板橋地方法院交通事件裁定        99年度交聲字第3522號
原處分機關  交通部公路總局臺北區監理所
異  議  人
即受處分人  邱裕順
上列異議人因違反道路交通管理處罰條例案件，對於交通部公路
總局臺北區監理所於民國99年10月29日以北監自裁字第裁40-Z6A
010051號違反道路交通管理事件裁決書所為之裁決處分不服，聲
明異議，本院裁定如下：
    主  文
異議駁回。
    理  由
一、原處分意旨略以：異議人即受處分人邱裕順駕駛車牌號碼58
    10 -KM號自用小客車（下稱系爭汽車），於民國99年5 月5
    日19時52分許，在國道三號高速公路南下36公里處時，有「
    行駛高速公路違規使用路肩」之違規，經內政部警政署國道
    公路警察局第六警察隊警員製單舉發。嗣異議人未於應到案
    日期即99年5 月20日前繳納罰鍰或提出申訴，迨至99年11月
    16日（逾越應到案期限60日以上）始向原處分機關提出申訴
    ，原處分機關遂於99年10月29日以北監自裁字第裁40-Z6A0
    10051 號裁決書，依道路交通管理處罰條例第33條第1 項第
    9 款規定及違反道路交通管理事件統一裁罰基準表，裁處異
    議人罰鍰6 千元，並依同條例第63條第1 項第1 款（裁決書
    漏載第1 款）記違規點數1點。
二、異議意旨略以：伊因公事包遺失，內有罰款單據一併遺失，
    故未能如期繳納罰鍰，非故意不繳，請依原違規規定處分，
    爰依法聲明異議云云。
三、按汽車行駛高速公路及快速公路，不得在路肩上行駛，或利
    用路肩超越前車或倒車，高速公路及快速公路交通管制規則
    第9 條第1 項第2 款定有明文。次按汽車行駛於高速公路，
    不遵使用限制、禁止、行車管制及管理事項之管制規則，而
    有未依規定使用路肩之行為者，處汽車駕駛人新臺幣（下同
    ）3 千元以上6 千元以下罰鍰，並記違規點數一點，道路交
    通管理處罰條例第33條第1 項第9 款、第63條第1 項第1 款
    亦分別有規定。次按行為人有違反道路交通管理處罰條例之
    情形者，應填製舉發違反道路交通管理事件通知單，並於被
    通知人欄予以勾記，當場舉發者，應填記駕駛人或行為人姓
    名、性別、出生年月日、地址、身分證統一編號及車主姓名
    、地址、車牌號碼、車輛種類。被查獲之駕駛人或行為人為
    受處分人時，應於填記通知單後將通知聯交付該駕駛人或行
    為人簽名或蓋章收受之；違反道路交通管理事件行為人，未
    依規定自動繳納罰鍰，或未依規定到案聽候裁決，處罰機關
    應依基準表於通知單送達且逾越應到案期限60日之3 個月內
    ，逕行裁決之，違反道路交通管理事件統一裁罰基準及處理
    細則第11條第1 項第1 款前段、第44條第1 項前段分別定有
    明文。
四、經查，異議人即受處分人邱裕順駕駛系爭汽車，於99年5 月
    5 日19時52分許，在國道三號高速公路南下36公里處時，有
    「行駛高速公路違規使用路肩」之違規，經內政部警政署國
    道公路警察局第六警察隊警員製單舉發等情，有原舉發機關
    公警局交字第Z6A010051 號舉發違反道路交通管理事件通知
    單1 紙附卷可稽，且為異議人所不爭執，是上開事實堪予認
    定。異議人固以前揭情詞置辯，惟觀諸前揭舉發通知單，確
    經異議人於收受通知者簽章欄簽名，揆諸前揭規定，警員當
    場舉發程序並無違背法定程序之處，且已生送達之效力，自
    不因異議人嗣後是否遺失該舉發通知單，而影響其送達效力
    ，故尚難依異議人前揭辯詞即為其有利之認定。又況，異議
    人縱或遺失舉發通知單，因異議人於上開時、地遭警攔停，
    業已當場簽收舉發違反道路交通管理事件通知單，理應知悉
    自身有違反道路交通管理處罰條例之行為，雖遺失罰單，亦
    可就近詢問相關監理單位以明責任，自難以此推卸違規行為
    所應負之罰則甚明。從而，異議人於收受上揭舉發通知單，
    遲至同年11月16日始向原處分機關具狀聲明異議，已逾應到
    案日期60日以上，此有蓋有交通部公路總局臺北區監理站收
    文章之聲明異議狀1 份附卷可按，原處分機關依道路交通管
    理處罰條例第33條第1 項第9 款、第63條第1 項第1 款、違
    反道路交通管理事件統一裁罰基準表之規定裁處，於法核無
    不合。
五、綜上所述，原處分機關依前揭道路交通管理處罰條例等規定
    ，就本件違規事實對異議人裁處罰鍰6 千元，並記違規點數
    一點，核無違誤。本件異議為無理由，應予駁回。
據上論斷，應依道路交通事件處理辦法第18條，裁定如主文。
中    華    民    國    99    年    12    月    15    日
                  交通法庭  法  官  鄭凱文
上列正本證明與原本無異。
對於本件裁定如有不服，應於送達後5 日內，向本院提出抗告書
狀，敘述抗告之理由，抗告於臺灣高等法院。
                            書記官  陳筱惠
中    華    民    國    99    年    12    月    16    日

司法院資訊處製作；財團法人民間司法改革基金會備份。
